【裁判字號】    95,訴,718
【裁判日期】    950621
【裁判案由】    違反毒品危害防制條例
【裁判全文】
臺灣臺南地方法院刑事判決               95年度訴字第718號
公  訴  人  臺灣臺南地方法院檢察署檢察官
被      告  乙○○
                      樓
                    （現另案於臺灣臺南監獄臺南分監執行中）
上列被告因違反毒品危害防制條例案件，經檢察官提起公訴（九
十五年度毒偵字第八五五號），被告就犯罪事實為有罪之陳述，
經本院裁定進行簡式審判程序後，判決如下：
     主     文
乙○○連續施用第一級毒品，累犯，處有期徒刑拾壹月；又連續
施用第二級毒品，累犯，處有期徒刑柒月，應執行有期徒刑壹年
肆月。
    事      實
一、被告乙○○前因違反毒品危害防制條例案件，經本院以九十
    年度南簡字第七三號及九十年度易字第二三二五號判決分別
    判處有期徒刑六月確定，再經本院以九十一年度聲字第六二
    ○號裁定定應執行有徒刑十月；又再違反毒品危害防制條例
    案件，經本院以九十二年度訴字第五五四號判決判處有期徒
    刑一年，上開罪刑經入獄服刑後，於民國九十三年十一月十
    一日縮短刑期假釋出獄，並於九十四年二月六日假釋期滿未
    經撤銷假釋，視為執行完畢。另因施用毒品犯行，經本院以
    九十二年度毒聲字第八三三號裁定送勒戒處所施以強制戒治
    ，經送執行強制戒治後，於九十三年一月九日釋放出勒戒處
    轉入監獄繼續執行上開罪刑，並於九十三年十一月十六日強
    制戒治期滿。詎其仍未戒除毒癮，於前開強制戒治執行完畢
    釋放後五年內，復分別基於施用第一毒品海洛因及第二級毒
    品安非他命之概括犯意，自九十五年一月間某日起至同年三
    月二十七日止，連續在臺南縣市之汽車旅館內，以將海洛因
    摻入香煙內點燃吸食之方式，施用第一級毒品海洛因多次，
    或以將第二級毒品安非他命以鋁箔紙燒烤後吸取煙霧，施用
    第二級毒品安非他命多次。嗣於九十五年三月二十八日下午
    三時五十分許，為警在臺南市○○○街二二四巷一五號「皇
    家汽車旅館」二一三室內查獲，並經得乙○○同意後採尿送
    驗結果呈嗎啡、安非他命及甲基安非他命陽性反應，而查悉
    上情。
二、案經臺南市警察局第一分局報請臺灣臺南地方法院檢察署檢
    察官偵查起訴。
    理      由
一、本件被告乙○○所犯為死刑、無期徒刑或最輕本刑為三年以
    上有期徒刑以外之罪，其於準備程序中就被訴事實為有罪之
    陳述，經法官告知簡式審判程序之旨，並聽取公訴人之意見
    後，爰依刑事訴訟法第二百七十三條之一第一項規定，裁定
    由受命法官獨任進行簡式審判程序，合先敘明。
二、上揭犯罪事實，業據被告乙○○於本院審理時坦承不諱，且
    被告經警於九十五年三月二十八日下午五時許，採集尿液（
    尿液檢體編號為Ａ一─○四六號）送長榮大學毒物研究中心
    以酵素免疫分析法ＥＩＡ篩檢及氣相層析質譜儀ＧＣ／ＭＳ
    檢驗結果，確均呈嗎啡、安非他命及甲基安非他命等陽性反
    應，有長榮大學毒物研究中心確認報告一紙附卷（見臺灣臺
    南地方法院檢察署九十五年度毒偵字第八五五號偵查卷宗第
    十五頁）可稽。按海洛因係由嗎啡經化學合成而製得，經施
    用進入人體後，因代謝而分解又生成嗎啡，因此施用海洛因
    後，由尿液檢驗結果仍為嗎啡反應。是以，被告自白施用海
    洛因，而採尿化驗之結果呈現嗎啡陽性反應，核屬科學上合
    理之現象。被告自承施用海洛因及安非他命，且其尿液經送
    驗後亦有施用第一級毒品海洛因及第二級毒品安非他命之尿
    液反應，由上開各情勾稽可得，被告確有施用第一級毒品海
    洛因及第二級毒品安非他命犯行。此外，被告前因施用毒品
    犯行，經本院以九十二年毒聲字第八三三號裁定送勒戒處所
    施以強制戒治，經送執行強制戒治後，於九十三年一月九日
    釋放出勒戒處所轉入監獄繼續執行上開罪刑，並於九十三年
    十一月十六日強制戒治期滿等情，有臺灣高等法院被告前案
    紀錄表份、臺灣臺南地方法院檢察署刑案資料查註紀錄表及
    全國施用毒品案件紀錄表各一份附卷可按，被告於強制戒治
    執行完畢釋放後五年內再犯本案施用毒品犯行，依法應予追
    訴。綜上所查，被告自白核與事實相符，本件事證明確，被
    告犯行堪以認定。
三、查海洛因及安非他命分別為第一級、第二級毒品，毒品危害
    防制條例第二條第二項第一、二款定有明文。故核被告乙○
    ○所為，係犯毒品危害防制條例第十條第一項之施用第一級
    毒品罪及同條例第十條第二項之施用第二級毒品罪。其施用
    前分別持有第一級及第二級毒品之低度行為，分別為施用第
    一級及第二級毒品之高度行為所吸收，不另論罪。被告前開
    先後多次施用第一級毒品及第二級毒品之行為，時間緊接，
    分別觸犯構成要件相同之罪名，顯均係基於概括之犯意反覆
    為之，均為連續犯，各分別依刑法第五十六條之規定以一罪
    論，並均應依法分別加重其刑。又被告所犯上開二罪犯意各
    別，行為互殊，應分論併罰。另查，被告前因違反毒品危害
    防制條例案件，經本院以九十年度南簡字第七三號及九十年
    度易字第二三二五號判決分別判處有期徒刑六月確定，再經
    本院以九十一年度聲字第六二○號裁定定應執行有期徒刑十
    月；又再違反毒品危害防制條例案，經本院以九十二年度訴
    字第五五四號判決判處有期徒刑一年，上開罪刑經入獄服刑
    後，於九十三年十一月十一日縮短刑期假釋出獄，並於九十
    四年二月六日假釋期滿未經撤銷假釋，視為執行完畢等情，
    有前開臺灣臺南地方法院檢察署刑案資料查註紀錄表、臺灣
    高等法院被告前案紀錄表在卷可按，被告於有期徒刑執行完
    畢五年以內再犯本件有期徒刑以上之罪，為累犯，應依刑法
    第四十七條及第七十條之規定，遞加重其刑。爰審酌被告有
    如事實欄所載之施用毒品前科，猶不知悔改，再犯本件施用
    第一級毒品海洛因及第二級毒品安非他命之罪，顯見其毒癮
    甚深，然施用毒品犯行本質仍屬自戕身心之行為，尚未生巨
    大危害於整體社會，及其犯罪後坦承犯行，態度良好等一切
    情狀，分別量處如主文所示之刑，並定其應執行之刑以資懲
    戒。
四、末本案雖扣得改造手槍一支、子彈七顆、海洛因殘渣袋三包
    、注射針筒一支、分裝匙一支及安非他命吸食器一組等物，
    然其中改造手槍一支及子彈七顆與本案無關，且可能另涉被
    告違反槍砲彈藥刀械管制條例之犯行，而非本案所得沒收之
    物；又海洛因殘渣袋三包、注射針筒一支、分裝匙一支及安
    非他命吸食器一組，被告雖於警詢時供稱為其所有，然於本
    院審理時改稱：上開之物均非其所有，而除其中安非他命吸
    食器一組為柯本源所有之物外，其餘均為與其同時查獲之章
    杉施用毒品所使用或剩餘之物等語，本院審酌被告既已坦承
    施用毒品犯行，且上開海洛因殘渣袋三包、注射針筒一支、
    分裝匙一支及安非他命吸食器一組等物價值非高，是被告自
    無否認上開之物非其所有而使之免遭本院沒收之動機，因之
    被告於本院審理時翻異前詞，堅詞否認上開等物為其所有且
    係供其犯本案所用之物等語，應屬可信，是上開扣案之改造
    手槍一支、子彈七顆、海洛因殘渣袋三包、注射針筒一支、
    分裝匙一支及安非他命吸食器一組等物，既均與被告所犯本
    案無涉，自不另宣告沒收銷燬或沒收之，應另請由檢察官依
    法處理之。
據上論斷，應依刑事訴訟法第二百七十三條之一第一項、第二百
九十九條第一項前段，毒品危害防制條例第十條第一項、第二項
，刑法第十一條前段、第五十六條、第四十七條、第五十一條第
五款，判決如主文。
本案經檢察官甲○○到庭執行職務。
中    華    民    國    95    年    6     月    21    日
                     刑事第九庭  法  官  楊  佳  祥
以上正本證明與原本無異。
如不服本判決，應於收受送達後10日內向本院提出上訴書狀（應
附繕本）。
                                 書記官  顏  惠  華
中    華    民    國    95    年    6     月    21    日
附錄論罪科刑實體法條文：
毒品危害防制條例第十條：
施用第一級毒品者，處六月以上五年以下有期徒刑。
施用第二級毒品者，處三年以下有期徒刑。


司法院資訊處製作；財團法人民間司法改革基金會備份。
